臺灣桃園地方法院民事判決　九十一年度訴字第一七二五號
　　原　　　告　合作金庫銀行股份有限公司
　　法定代理人　丁○○
　　訴訟代理人　己○○
　　　　　　　　戊○○
　　法定代理人　乙○○
　　被　　　告　丙○○
　　訴訟代理人　甲○○
右當事人間請求清償債務事件，本院判決如左：
    主      文
被告應連帶給付原告新台幣貳佰萬元及如附表所示之利息、違約金。
訴訟費用由被告連帶負擔。
    事      實
甲、原告方面：
一、聲明：如主文所示。
二、陳述：被告高威達國際股份有限公司分別於民國（下同）八十九年十一月二十三
    日向原告貸款借得新台幣（下同）伍拾萬元、伍拾萬元二筆及於九十年四月四日
    向原告貸款借得壹佰萬元，合計三筆共貳佰元，並由被告乙○○、丙○○為連帶
    保證人，且經立具有借據一紙、本票二紙、授信約定書及連帶保證書各三份為憑
    。而雙方約定借款利息應按借據及本票上即如附表所載利息計付，並依借據上及
    本票上所約定之期日一次清償本金，被告繳息若逾期一次即喪失期限利益，全部
    債務均視為已經到期，被告即應將所欠借款全數一次清償。而被告遲延履行清償
    時，除仍應按約定利息計息外，其逾期在六個月以內者，另按約定利率一成計付
    違約金，逾期六個月以上，則加倍計付違約金。詎料，被告高威達國際股份有限
    公司於借款後，自九十年八月二十三日起即欠繳利息，迭經催討，均未清償，依
    借據上之特約條款第四條及授信約定書條款第五條之約定，全部借款均已視為到
    期，被告高威達國際股份有限公司應即償還，計尚欠原告貳佰萬元及如附表所示
    之利息、違約金。被告乙○○、丙○○為連帶保證人，依法亦應負連帶清償責任
    。為此，爰依民法消費借貸及連帶保證之規定，請求被告高威達國際股份有限公
    司、乙○○、丙○○連帶負清償之責任，而提起本件訴訟。
三、證據：提出借據影本一紙、本票影本二紙、授信約定書及連帶保證書影本各三份
    ；並聲請訊問證人蕭雯甄、黃睿池、魏宏容。
乙、被告方面：
壹、被告高威達國際股份有限公司、乙○○部分：
一、聲明：同意原告之請求。
二、陳述：被告對於原告主張之事實及所提出之證據資料均沒有意見。但是，被告現
    在沒有錢可以還給原告。
三、證據：被告高威達國際股份有限公司、乙○○未提出任何證據資料。
貳、被告丙○○部分：
一、聲明：原告之訴駁回，訴訟費用由原告負擔。
二、陳述：被告在印象中只有簽名一次而已，被告對於原告所提出之連帶保證書上面
    簽名的真正有疑問，因此，被告不能同意原告的請求。
三、證據：被告丙○○未提出任何證據資料。
    理      由
一、本件依被告乙○○、丙○○所出具之連帶保證書及兩造所訂定之授信約定書條款
    第十一條、第十二條約定，兩造雖然合意由台灣台北地方法院為第一審管轄法院
    ，惟原告具狀向本院起訴，被告不抗辯本院無管轄權而為本案之言詞辯論，本院
    依民事訴訟法第二十五條規定，就此清償債務事件為有管轄權，合先敘明。
二、本件原告主張之事實，業據其提出借據影本一紙、本票影本二紙、授信約定書及
    連帶保證書影本各三份為證，核與原告所述相符，且為被告高威達國際股份有限
    公司、乙○○於言詞辯論期日到庭時所不予爭執，應堪信為真實。至被告丙○○
    雖然辯稱其在印象中只有簽名一次而已，原告所提出之連帶保證書上面的簽名，
    伊有疑問等詞云云。惟查，被告丙○○於九十一年九月二十六日第一次言詞辯論
    期日到庭時，即已經自認伊有同意當連帶保證人，且原告所提出三份連帶保證書
    ，關於被告丙○○部分，亦確實係由被告丙○○本人所親自簽名，此亦業據證人
    即合作金庫銀行股份有限公司對保人蕭雯甄、黃睿池、魏宏容三人於九十一年十
    一月二十八日言詞辯論期日到庭時已經證述明確，足徵原告所提出三份連帶保證
    書係由被告丙○○本人親自簽名屬實無訛，是被告丙○○上揭所辯之詞，顯僅圖
    卸責，難予採信。從而，原告依民法消費借貸及連帶保證之法律關係，請求被告
    高威達國際股份有限公司、乙○○、丙○○連帶給付如主文第一項所示之本金、
    利息及違約金，為有理由，應予准許。
三、因本件事實已臻明確，兩造其餘主張陳述及攻擊防禦方法，核與本件判決結果均
    不生影響，無一一審究必要，附此敘明。
四、據上論結，本件原告之訴為有理由，依民事訴訟法第八十五條第二項，判決如主
    文。
中　　　華　　　民　　　國　　九十一　　年　　　十二　　月　　　十二　　日
                                        臺灣桃園地方法院民事第二庭
~B法　　　官　呂仲玉
右為正本，係照原本作成。
如對本判決上訴，須於判決送達後二十日內向本院提出上訴狀。
中　　　華　　　民　　　國　　九十一　　年　　　十二　　月　　　二十五　日
~B法院書記官　楊惠如
